臺灣高等法院刑事裁定
109年度聲字第3165號
聲  請  人  臺灣高等檢察署檢察官
受  刑  人  王世清



上列聲請人因受刑人數罪併罰有二裁判以上，聲請定其應執行之
刑（聲請案號：109年度執聲字第1530號），本院裁定如下：
    主  文
王世清因犯如附表所示各罪所處之刑，應執行有期徒刑肆年肆月
。
    理  由
一、聲請意旨略以：受刑人王世清因違反毒品危害防制條例等數
    罪，先後經判決確定如附表所示，應依刑法第53條、第51條
    第5款規定，定其應執行之刑，爰依刑事訴訟法第477條第1
    項聲請裁定等語。
二、按裁判確定前犯數罪者，併合處罰之。但有下列情形之一者
    ，不在此限：一、得易科罰金之罪與不得易科罰金之罪。二
    、得易科罰金之罪與不得易服社會勞動之罪。三、得易服社
    會勞動之罪與不得易科罰金之罪。四、得易服社會勞動之罪
    與不得易服社會勞動之罪。前項但書情形，受刑人請求檢察
    官聲請定應執行刑者，依第51條規定定之。又數罪併罰有二
    裁判以上者，應依第51條之規定，定其應執行之刑。刑法第
    50條、同法第53條分別定有明文。
三、經查：
  ㈠本件受刑人因違反毒品危害防制條例等罪，經臺灣新北地方
    法院、臺灣桃園地方法院及本院判處如附表所示之刑，且均
    經分別確定在案，俱有各該刑事判決書及本院被告前案紀錄
    表附卷可憑（見本院卷第25至41、89至100、113至148頁）
    。
  ㈡受刑人所犯如附表編號1、3、5、6、8所示之罪所處之刑均得
    易科罰金，另附表編號2、4、7所示之罪所處之刑則均不得
    易科罰金，核屬刑法第50條但書第1項第1款情形，依同條第
    2項規定，須經受刑人請求檢察官聲請定其應執行刑者，始
    得全部依第51條規定合併定其應執行之刑。茲受刑人業已請
    求檢察官聲請合併定其應執行之刑，此有受刑人簽署之臺灣
    桃園地方檢察署依民國102年1月23日修正之刑法第50條調查
    受刑人是否聲請定應執行刑調查表附卷可稽（見本院卷第13
    頁），故經本院審核，認聲請為正當。
  ㈢而按法律上屬於自由裁量之事項，有其外部性界限及內部性
    界限，並非概無拘束。依據法律之具體規定，法院應在其範
    圍選擇為適當之裁判者，為外部性界限；而法院為裁判時，
    應考量法律之目的，及法律秩序之理念所在者，為內部性界
    限。法院為裁判時，二者均不得有所踰越。在數罪併罰，有
    二裁判以上，定其應執行之刑時，固屬於法院自由裁量之事
    項，然仍應受前揭外部性界限及內部性界限之拘束（最高法
    院94年度台非字第233 號判決意旨參照）。⑴附表編號1至6
    所示之罪，業經本院以109年度聲字第532號裁定定其應執行
    之刑為有期徒刑2年1月；又⑵附表編號7、8所示之罪，亦經
    本院以108年度上訴字第3162號判決分別定其應執行之刑為
    有期徒刑1年8月、11月等情，有上開刑事裁定書、刑事判決
    書及本院被告前案紀錄表附卷可按（見本院卷第19至23、25
    、89、92頁），爰審酌該內部性及外部性界限，及受刑人所
    犯上開各罪之犯罪類型、態樣、侵害法益等情狀，復就其所
    犯數罪為整體之非難性評價後，定其應執行之刑如主文所示
    。
四、爰依刑事訴訟法第477條第1項，第50條第2項、第53條、第5
    1條第5款，裁定如主文。
中　　華　　民　　國　  109    年　  8  　月　　12　　日
                  刑事第二十五庭審判長法  官  宋松璟
                                      法  官  文家倩
                                      法  官  黃翰義
以上正本證明與原本無異。
如不服本裁定，應於收受送達後五日內向本院提出抗告狀。
                                       書記官  賴又瑄
中　　華　　民　　國　　109 　年　　8 　　月　　12　　日
附表：
編號  1 2 3 罪名  毒品危害防制條例（施用二級毒品） 毒品危害防制條例（施用一級毒品） 毒品危害防制條例（施用二級毒品） 宣告刑  有期徒刑4月 有期徒刑8月 有期徒刑3月 犯罪日期  105年10月25日 105年10月26日 105年1月5日 偵查（自訴）機關年度案號  臺灣新北地方檢察署105年度毒偵字第9391號 臺灣新北地方檢察署105年度毒偵字第9391號 臺灣桃園地方檢察署106年度毒偵字第424號 最後事實審 法院 臺灣新北地方法院 臺灣新北地方法院 臺灣桃園地方法院  案號 106年度審訴字第205號 106年度審訴字第205號 106年度審訴字第481號  判決日期 106年3月24日 106年3月24日 106年6月16日 確定判決 法院 本院 最高法院 本院  案號 106年度上訴字第1528號 106年度台上字第2684號 106年度上訴字第1938號  確定日期 106年6月9日 106年8月24日 106年7月25日 

編號  4 5 6 罪名  毒品危害防制條例 （施用一級毒品） 贓物 贓物 宣告刑  有期徒刑8月 有期徒刑5月 有期徒刑5月 犯罪日期  106年1月5日 105年7、8月間某不詳時間 105年7、8月間某不詳時間 偵查（自訴）機關年度案號  臺灣桃園地方檢察署106年度毒偵字第424號 臺灣桃園地方檢察署105年度偵字第23471號  最後事實審 法院 臺灣桃園地方法院 本院   案號 106年度審訴字第481號 108年度上易字第267號   判決日期 106年6月16日 108年6月20日  確定判決 法院 最高法院 同上   案號 106年度台上字第3201號 同上   確定日期 106年10月19日 同上  

編號  7 8  罪名  毒品危害防制條例 （施用一級毒品） 毒品危害防制條例 （施用二級毒品）  宣告刑  有期徒刑11月（3次） 有期徒刑6月（3次）  犯罪日期  105年9月18日 105年9月21日 105年10月1日 105年9月18日 105年9月21日 105年9月30日  偵查（自訴）機關年度案號  臺灣桃園地方檢察 署105年度毒偵字 第5377、5396、5591號 臺灣桃園地方檢察 署105年度毒偵字 第5377、5396、5591號  最後事實審 法院 本院 本院   案號 108年度上訴字 第3162號 108年度上訴字 第3162號   判決日期 108年12月25日 108年12月25日  確定判決 法院 同上 同上   案號 同上 同上   確定日期 109年2月24日 同上